【裁判字號】    98,勞抗,2
【裁判日期】    980624
【裁判案由】    強制執行
【裁判全文】
臺灣桃園地方法院民事裁定               98年度勞抗字第2號
抗  告  人  聲遠光電股份有限公司
法定代理人  丁○○
上列抗告人與相對人戊○○等人間聲請准許強制執行事件，抗告
人對於中華民國98年1 月23日本院97年度勞聲字第9 號裁定提起
抗告，本院裁定如下：
    主  文
抗告駁回。
抗告程序費用新台幣壹仟元由抗告人負擔。
    理  由
一、抗告意旨略以：(一)抗告人雖與相對人戊○○等27人【按其中
    己○○業已於原審撤回其聲請而非本件當事人，抗告人誤繕
    為「相對人28人（含己○○）」，應逕予更正】於民國96年
    12月24日在桃園縣政府勞資爭議調解委員會（下稱勞資爭議
    調解會）作成調解紀錄同意按該筆錄所載調解方案第4 、5
    、6 項內容分期給付工資、資遣費，抗告人並非不願按上開
    調解紀錄內容履約，然因近來訂單減少經營困難，抗告人欲
    與相對人戊○○等27人協商分期清償上開工資、資遣費等，
    均遭置之不理。抗告人現尚有數百名員工，如遭強制執行勢
    將關廠，將造成社會問題。(二)抗告人於上開調解筆錄作成後
    ，已陸續與相對人乙○○、甲○○、丙○○及訴外人己○○
    等四人達成和解，約定以一半金額清償，且抗告人已付清積
    欠之工資，並期待與其餘相對人亦以和解方式解決，相對人
    率爾聲請強制執行，顯失公允。為此提起抗告，並聲明原裁
    定廢棄，駁回相對人（戊○○等27人）之聲請等語。
二、按勞資爭議經調解成立或仲裁後，當事人之一方依勞資爭議
    處理法第37條第1 項規定，於他方不履行義務，聲請法院裁
    定強制執行者，其性質係屬非訟事件，法院僅依非訟事件程
    序，審查許可強制執行之形式要件是否具備即為已足，如當
    事人就調解或仲裁內容之債務存否有所爭執，事涉實體問題
    ，應循訴訟程序另謀解決，殊不容於裁定程序中為此爭執，
    最高法院57年台抗字第76號判例意旨可資參照。
三、抗告人主張（於調解筆錄作成後，本院准予強制執行前）已
    與相對人中之乙○○、甲○○、丙○○及訴外人己○○等四
    人達成和解，並期待與其餘相對人成立和解云云。縱令屬實
    ，亦非本件非訟裁定程序所得爭執，應由抗告人另循訴訟程
    序解決之。是相對人依勞資爭議處理法第37條第1 項聲請本
    院裁定得為強制執行，於法有據。原裁定准予強制執行，即
    無不合。抗告意旨指摘原裁定不當，求予廢棄，為無理由，
    應予駁回。至於，訴外人己○○既已於原審撤回其聲請而非
    屬本件當事人，其具狀陳述意見，自非本件審理範圍，併予
    敘明。
四、據上論結，本件抗告為無理由，依非訟事件法第46條、第21
    條第2 項、第24條第1 項、民事訴訟法第495 條之1 第1 項
    、第449 條第1 項、第78條，裁定如主文。
中    華    民    國    98    年    6     月    24    日
                  民事第二庭  審判長法  官  劉克聖
                                    法  官  呂仲玉
                                    法  官  張金柱
本裁定除以適用法規顯有錯誤為理由，並經本院許可外，不得再
抗告。如提起再抗告，應於收受後10日內，向本院提出再抗告狀
，並繳納再抗告費新台幣1,000 元。
以上正本證明與原本無異。
中    華    民    國    98    年    6     月    24    日
                                    書記官  陳美宜


司法院資訊處製作；財團法人民間司法改革基金會備份。
